en: Hautes-Pyrénées
xx: Hautes-Pyrénées

en: Pyrénées-Orientales
xx: Pyrénées-Orientales

en: Roussillon
xx: Roussillon

en: Tarn
xx: Tarn

en: Lautrec
xx: Lautrec

en: Languedoc-Roussillon
xx: Languedoc-Roussillon

en: Tarn-et-Garonne
xx: Tarn-et-Garonne

en: Lomagne
xx: Lomagne

en: Pays de la Loire
xx: Pays de la Loire
pl: Kraj Loary

en: Loire-Atlantique
xx: Loire-Atlantique
pl: Loara Atlantycka

en: Guérande
xx: Guérande

en: Maine-et-Loire
xx: Maine-et-Loire

en: Mayenne
xx: Mayenne

en: Sarthe
xx: Sarthe

en: Loué
xx: Loué

en: Vendée
xx: Vendée

en: Noirmoutier
xx: Noirmoutier

en: Loire valley
fr: Val de Loire
hu: Loire-völgy

en: Provence-Alpes-Côte d'Azur, PACA
xx: Provence-Alpes-Côte d'Azur, PACA

en: Alpes-de-Haute-Provence
xx: Alpes-de-Haute-Provence